---
title: "MSCIRUS"
output: 
  html_document:
    theme: flatly
runtime: shiny
---

```{r setup, include=FALSE}
knitr::opts_chunk$set(echo = FALSE,
                  message = FALSE,
                Warning = FALSE)

```

# MSCIRUS Семинар 7-8

Результирующая переменная - MSCIRUS

Факторы (зависимые переменные ) - Crude , Gold , RUSGLB28TR

## Загружаем библиотеки и данные

### Установка пакетов

```{r eval=FALSE, include=FALSE}
install.packages("forecast")
install.packages("lmtest")
install.packages("tseries")
install.packages("vars")
install.packages("urca")
install.packages("TSA")
install.packages("Matrix")
install.packages("matlib")
install.packages("portes")
library("portes")
```

### Включение пакетов

```{r}
library("forecast")
library("lmtest")
library("tseries")
library("vars")
library("urca")
library("TSA")
library("Matrix")
library("matlib")

```

### Загрузка данных

```{r}
data <-read.csv("C:/Users/User/Desktop/New folder (4)/MSCIRUS_2020.txt", sep='\t', dec=',')
```

## Проверка на стационарность

### MSCIRUS

```{r}
Pacf(data$MSCIRUS)

ur.df(data$MSCIRUS, type="drift", lags = 1, 
      selectlags = "Fixed")
```

### Gold

#### График

```{r}
plot(data$Gold)
```

#### PACF

```{r}
Pacf(data$Gold)
```

Видим 1 значимый лаг

#### Test regression drift

```{r}
a<-ur.df(data$Gold, type="drift", lags = 1, 
      selectlags = "Fixed")
summary(a)
```

p-value = 0.01501

### Crude

#### График

```{r}
plot(data$Crude)
```

#### PACF

```{r}
Pacf(data$Crude)
```

Видим 1 значимый лаг

#### Test regression drift

```{r}
a<-ur.df(data$Crude, type="drift", lags = 1, 
      selectlags = "Fixed")
summary(a)
```

p-value = 0.001054

### RUSGLB28TR

#### График

```{r}
plot(data$RUSGLB28TR)
```

#### PACF

```{r}
Pacf(data$RUSGLB28TR)
```

Видим 1 значимый лаг

#### Test regression drift

```{r}
a<-ur.df(data$RUSGLB28TR, type="drift", lags = 1, 
      selectlags = "Fixed")
summary(a)
```

p-value =

## Разности

### Расчет первых разностей

```{r}
d1RUSGLB28TR<-diff(data$RUSGLB28TR, differences=1)
d1Gold<-diff(data$Gold, differences=1)
d1Crude<-diff(data$Crude, differences=1)
d1MSCIRUS<-diff(data$MSCIRUS, differences=1)
```

### Проверка на стационарность (разности)

#### MSCIRUS

```{r}
Pacf(d1MSCIRUS)

ur.df(d1MSCIRUS, type="drift", lags = 11, 
      selectlags = "Fixed")
```

11 значимых лагов

#### Gold

##### График

```{r}
plot(d1Gold)
```

##### PACF

```{r}
Pacf(d1Gold)
```

Видим 8 значимый лаг

##### Test regression drift

```{r}
a<-ur.df(data$Gold, type="drift", lags = 8, 
      selectlags = "Fixed")
summary(a)
```

p-value = 0.04283

#### Crude

##### График

```{r}
plot(d1Crude)
```

##### PACF

```{r}
Pacf(d1Crude)
```

Видим 8 значимый лаг

##### Test regression drift

```{r}
a<-ur.df(d1Crude, type="drift", lags = 8, 
      selectlags = "Fixed")
summary(a)
```

p-value = 0.001054

#### RUSGLB28TR

##### График

```{r}
plot(d1RUSGLB28TR)
```

##### PACF

```{r}
Pacf(d1RUSGLB28TR)
```

Видим 1 значимый лаг или 13

##### Test regression drift

```{r}
a<-ur.df(d1RUSGLB28TR, type="drift", lags = 13, 
      selectlags = "Fixed")
summary(a)
```

p-value =

## VAR analysis

Цель - факторы влияющие на MSCIRUS

### Анализ кросскорреляции

#### Gold

##### Original

'анализ крос корреляции между результирующей переменной и факторами и причинность по Грэнджеру'

'кросcкорреляция между X и Y. слева на графике X причина, справа на графике Y причина'

```{r}

ccf(d1MSCIRUS, data$Gold, lag.max = 24, type = c("correlation"),
    plot = TRUE)
grangertest(data$Gold, d1MSCIRUS, order = 24)
grangertest(d1MSCIRUS, data$Gold, order = 24)

```

##### d1

```{r}
ccf(d1MSCIRUS, d1Gold, lag.max = 24, type = c("correlation"),
    plot = TRUE)
grangertest(d1Gold, d1MSCIRUS, order = 3)
grangertest(d1MSCIRUS, d1Gold, order = 13)

```

#### Crude

##### Original

```{r}

ccf(d1MSCIRUS, data$Crude, lag.max = 24, type = c("correlation"),
    plot = TRUE)
grangertest(data$Crude, d1MSCIRUS, order = 24)
grangertest(d1MSCIRUS, data$Crude, order = 24)

```

##### d1

```{r}
ccf(d1MSCIRUS, d1Crude, lag.max = 24, type = c("correlation"),
    plot = TRUE)
grangertest(d1Crude , d1MSCIRUS, order = 1)
grangertest(d1MSCIRUS, d1Crude, order = 11)

```

#### RUSGLB28TR

##### Original

```{r}

ccf(d1MSCIRUS, data$RUSGLB28TR, lag.max = 24, type = c("correlation"),
    plot = TRUE)
grangertest(data$RUSGLB28TR, d1MSCIRUS, order = 24)
grangertest(d1MSCIRUS, data$RUSGLB28TR, order = 24)

```

##### d1

```{r}
ccf(d1MSCIRUS, d1RUSGLB28TR, lag.max = 15, type = c("correlation"),
    plot = TRUE)
grangertest(d1RUSGLB28TR , d1MSCIRUS, order = 6)
grangertest(d1MSCIRUS, d1RUSGLB28TR, order = 5)

```

#### Вывод:

Наиболее сильное влияние имеет

### Для двух переменных

```{r}
df = data.frame(d1MSCIRUS, d1RUSGLB28TR)
VARselect(df, lag.max = 35, type="const")
aa<-VARselect(df, lag.max = 35, type="const")
```

```{r}
write.csv(aa, "C:/Users/User/Desktop/New folder (4)/test_ii.txt")
```

```{r}
var<-VAR(df, p =32, type = "const")
summary(var)
coef(var)

Acf(var$varresult$d1MSCIRUS$residuals)
Acf(var$varresult$d1RUSGLB28TR$residuals)
ccf(var$varresult$d1MSCIRUS$residuals, var$varresult$d1RUSGLB28TR$residuals)
```

```{r eval=FALSE, include=FALSE}
Hosking(var, lags=1.1*var$p)
LiMcLeod(var, lags=1.1*var$p)
```

### 1.REAL Fstat для d1RUSGLB28TR cause MSCIRUS

#### 1.1. оцениваем параметры ARMA модели для d1MSCIRUS

```{r}
eacf(d1MSCIRUS)
modelMSCIRUS <- Arima(data$MSCIRUS, c(0,1,1), include.constant=TRUE, method = c("CSS"))  
summary(modelMSCIRUS)
Acf(residuals(modelMSCIRUS))
n<-length(coef(modelMSCIRUS))-1

Box.test(residuals(modelMSCIRUS), lag = 9, type = c("Ljung-Box"), fitdf = n)
x<-var$p-n+1
rss<-sum(modelMSCIRUS$residuals[x:length(residuals(modelMSCIRUS))]^2)

```

##### Расчет R2

```{r}
R2<-1-rss/sum((d1MSCIRUS[x:length(d1MSCIRUS)]-mean(d1MSCIRUS[x:length(d1MSCIRUS)]))^2)
```

##### Расчет adjR2

```{r}
adjR2 <-1-(1-R2)*(length(residuals(modelMSCIRUS))-1)/(length(residuals(modelMSCIRUS))-n-1-1)
R2
adjR2
f<-forecast(modelMSCIRUS, h=200)
plot(f)
```

#### 1.2.модель без ограничений

```{r}
n1<-var$varresult$d1MSCIRUS$rank-1
ess1<-sum(var$varresult$d1MSCIRUS$residuals^2)
Fstat<-((rss-ess1)/(n1-n))/(ess1/(length(d1MSCIRUS)-2*n1-1))
Fstat
```

##### 'F крит 1%'

```{r}
qf(0.99, df1=n1-n, df2=length(d1MSCIRUS)-2*n1-1)
```

##### 'p-val'

```{r}
pf(Fstat, n1-n, length(d1MSCIRUS)-2*n1-1, lower.tail=F)

```

#### 1.3.модель с ограничениями

```{r}
resvar<-restrict(var, method = c("ser"), thresh = 2)
summary(resvar)
coef(resvar)

Acf(resvar$varresult$d1MSCIRUS$residuals)
?Acf
Acf(resvar$varresult$d1RUSGLB28TR$residuals)
ccf(resvar$varresult$d1MSCIRUS$residuals, var$varresult$d1RUSGLB28TR$residuals)
```

```{r eval=FALSE, include=FALSE}
Hosking(resvar, lags=1.5*var$p)
LiMcLeod(resvar, lags=1.5*var$p)
```

##### 'Fstat'

```{r}

n1<-resvar$varresult$d1MSCIRUS$rank-1
if(n1<n+1){n1<-n+1}
ess1<-sum(resvar$varresult$d1MSCIRUS$residuals^2)
Fstat<-((rss-ess1)/(n1-n))/(ess1/(length(d1MSCIRUS)-2*n1-1))
Fstat


```

##### 'F крит 10%'

```{r}
qf(0.99, df1=n1-n, df2=length(d1MSCIRUS)-2*n1-1)

```

##### 'p-val'

```{r}
pf(Fstat, n1-n, length(d1MSCIRUS)-n-n1-1, lower.tail=F)

```

### Для трех переменных

```{r}
df = data.frame(d1MSCIRUS, d1RUSGLB28TR, d1Gold)
VARselect(df, lag.max = 24, type="const")
var<-VAR(df, p = 19, type = "const")
summary(var)
coef(var)
```

```{r eval=FALSE, include=FALSE}
Hosking(var, lags=2*var$p)
LiMcLeod(var, lags=2*var$p)
```

### 4.Fstat для d1RUSGLB28TR, d1Crude cause d1MSCIRUS для модели с 3-мя переменными против модели с 2-мя переменными'

### 1.REAL Fstat для RUSGLB28TR, Сrude cause MSCIRUS

#### 1.1. оцениваем параметры ARMA модели для realSP500'

```{r}
eacf(d1MSCIRUS)
modelMSCIRUS <- Arima(data$MSCIRUS, c(0,1,1), include.constant=TRUE, method = c("CSS"))  
summary(modelMSCIRUS)
Acf(residuals(modelMSCIRUS))
n<-length(coef(modelMSCIRUS))-1
Box.test(residuals(modelMSCIRUS), lag = 9, type = c("Ljung-Box"), fitdf = n)
x<-var$p-n+1
rss<-sum(modelMSCIRUS$residuals[x:length(residuals(modelMSCIRUS))]^2)

```

##### 'расчет R2'

```{r}
R2<-1-rss/sum((d1MSCIRUS[x:length(d1MSCIRUS)]-mean(d1MSCIRUS[x:length(d1MSCIRUS)]))^2)

```

##### 'расчет adjR2'

```{r}
adjR2 <-1-(1-R2)*(length(residuals(modelMSCIRUS))-1)/(length(residuals(modelMSCIRUS))-n-1-1)
R2
adjR2
farma<-forecast(modelMSCIRUS, h=200)
plot(farma)
```

#### '1.2.модель без ограничений (в сравнении с ARMA)'

```{r}
n1<-var$varresult$d1MSCIRUS$rank-1
ess1<-sum(var$varresult$d1MSCIRUS$residuals^2)
Fstat<-((rss-ess1)/(n1-n))/(ess1/(length(d1MSCIRUS)-2*n1-1))
Fstat

```

##### 'F крит 1%'

```{r}
qf(0.99, df1=n1-n, df2=length(d1MSCIRUS)-2*n1-1)
```

##### 'p-val'

```{r}
pf(Fstat, n1-n, length(d1MSCIRUS)-2*n1-1, lower.tail=F)


```

#### '1.3.модель с ограничениями (в сравнении с ARMA)'

```{r}
resvar<-restrict(var, method = c("ser"), thresh = 0.7)
summary(resvar)
coef(resvar)

Acf(resvar$varresult$d1MSCIRUS$residuals)
Acf(resvar$varresult$d1RUSGLB28TR$residuals)
ccf(resvar$varresult$d1MSCIRUS$residuals, var$varresult$d1RUSGLB28TR$residuals)


```

```{r eval=FALSE, include=FALSE}
Hosking(resvar, lags=2*var$p)
LiMcLeod(resvar, lags=2*var$p)

```

##### 'Fstat'

```{r}

n1<-resvar$varresult$d1MSCIRUS$rank-1
ess1<-sum(resvar$varresult$d1MSCIRUS$residuals^2)
Fstat<-((rss-ess1)/(n1-n))/(ess1/(length(d1MSCIRUS)-2*n1-1))
Fstat

```

##### 'F крит 1%'

```{r}
qf(0.99, df1=n1-n, df2=length(d1MSCIRUS)-2*n1-1)

```

##### 'p-val'

```{r}
pf(Fstat, n1-n, length(d1MSCIRUS)-n-n1-1, lower.tail=F)

```

### 

#### Модель с 2-мя переменными

```{r}

df = data.frame(d1MSCIRUS, d1RUSGLB28TR)
var<-VAR(df, p = 19, type = "const")
resvar<-restrict(var, method = c("ser"), thresh = 0.5)

```

```{r eval=FALSE, include=FALSE}
Hosking(resvar, lags=2*var$p)
LiMcLeod(resvar, lags=2*var$p)

```

```{r}
n<-resvar$varresult$d1MSCIRUS$rank-1
x<-16-14+1
rss<-sum(resvar$varresult$d1MSCIRUS$residuals[x:length(resvar$varresult$d1MSCIRUS$residuals)]^2)
```

#### 'модель с 3-мя переменными'

```{r}
df = data.frame(d1MSCIRUS, d1RUSGLB28TR, d1Crude)
VARselect(df, lag.max = 24, type="const")
var<-VAR(df, p = 2, type = "const")
resvar<-restrict(var, method = c("ser"), thresh = 0.7)
```

```{r eval=FALSE, include=FALSE}
Hosking(resvar, lags=2*var$p)
LiMcLeod(resvar, lags=2*var$p)

```

```{r}
n1<-resvar$varresult$d1MSCIRUS$rank-1
ess1<-sum(resvar$varresult$d1MSCIRUS$residuals^2)
Fstat<-((rss-ess1)/(n1-n))/(ess1/(length(d1MSCIRUS)-2*n1-1))
Fstat
```

##### 'F крит 1%'

```{r}

qf(0.99, df1=n1-n, df2=length(d1MSCIRUS)-2*n1-1)

```

##### 'p-val'

```{r}
pf(Fstat, n1-n, length(d1MSCIRUS)-2*n1-1, lower.tail=F)
```

#### Вывод какая лучше

#### Прогноз d1RSP500 по VAR модели

```{r}
ff<-predict(resvar, n.ahead = 200, ci = 0.95)
plot(ff)

```

#### 'прогноз d1MSCIRUS по VAR модели'

##### 'вычисляем дисперсию ошибки'

```{r}
c_inf<-pnorm(1, mean = 0, sd = 1, lower.tail = TRUE, log.p = FALSE)-
  pnorm(-1, mean = 0, sd = 1, lower.tail = TRUE, log.p = FALSE)
ff<-predict(resvar, n.ahead = 200, ci = c_inf)
Derr<-(ff$fcst$d1MSCIRUS[,c("upper")]-ff$fcst$d1MSCIRUS[,c("fcst")])^2
```

##### 'задаем вероятность дов. интервала'

```{r}
prob<-0.95
kk<-qnorm(prob, mean = 0, sd = 1, lower.tail = TRUE, log.p = FALSE)
```

##### 'строим прогноз логарифма'

```{r}
f<-rep(0,length(Derr))
MSCIRUS_for<-c(data$MSCIRUS, f)
MSCIRUS_up<-c(data$MSCIRUS, f)
MSCIRUS_low<-c(data$MSCIRUS, f)
T<-length(data$MSCIRUS)
i<-1
while(i<length(Derr)+1)
{
  MSCIRUS_for[T+i]<-MSCIRUS_for[T+i-1]+ff$fcst$d1MSCIRUS[i,c("fcst")]
  MSCIRUS_up[T+i]<-MSCIRUS_up[T+i-1]+ff$fcst$d1MSCIRUS[i,c("fcst")]+kk*(Derr[i]/i)^0.5
  MSCIRUS_low[T+i]<-MSCIRUS_low[T+i-1]+ff$fcst$d1MSCIRUS[i,c("fcst")]-kk*(Derr[i]/i)^0.5
  i<-i+1
}

plot(MSCIRUS_up)
lines(MSCIRUS_for)
lines(MSCIRUS_low)
MSCIRUS_forARMA<-c(data$MSCIRUS, farma$mean)
MSCIRUS_upARMA<-c(data$MSCIRUS, farma$upper[,2])
MSCIRUS_lowARMA<-c(data$MSCIRUS, farma$lower[,2])
lines(MSCIRUS_forARMA, col='red')
lines(MSCIRUS_upARMA, col='red')
lines(MSCIRUS_lowARMA, col='red')
```

### Для четырех переменых

'по дата фрейму оцениваем параметры VAR модели 4 переменные'

```{r}
df = data.frame(d1MSCIRUS, d1RUSGLB28TR, d1Crude , d1Gold)
VARselect(df, lag.max = 24, type="const")
var<-VAR(df, p = 19, type = "const")
summary(var)
coef(var)


```

```{r eval=FALSE, include=FALSE}
Hosking(var, lags=2*var$p)
LiMcLeod(var, lags=2*var$p)


```

#### 1.REAL Fstat для RUSGLB28TR, Сrude cause MSCIRUS

#### 1.1. оцениваем параметры ARMA модели для realSP500'

```{r}
eacf(d1MSCIRUS)
modelMSCIRUS <- Arima(data$MSCIRUS, c(0,1,1), include.constant=TRUE, method = c("CSS"))  
summary(modelMSCIRUS)
Acf(residuals(modelMSCIRUS))
n<-length(coef(modelMSCIRUS))-1
Box.test(residuals(modelMSCIRUS), lag = 9, type = c("Ljung-Box"), fitdf = n)
x<-var$p-n+1
rss<-sum(modelMSCIRUS$residuals[x:length(residuals(modelMSCIRUS))]^2)

```

##### 'расчет R2'

```{r}
R2<-1-rss/sum((d1MSCIRUS[x:length(d1MSCIRUS)]-mean(d1MSCIRUS[x:length(d1MSCIRUS)]))^2)

```

##### 'расчет adjR2'

```{r}
adjR2 <-1-(1-R2)*(length(residuals(modelMSCIRUS))-1)/(length(residuals(modelMSCIRUS))-n-1-1)
R2
adjR2
f<-forecast(modelMSCIRUS, h=200)
plot(farma)
```

#### '1.2.модель без ограничений (в сравнении с ARMA)'

```{r}
n1<-var$varresult$d1MSCIRUS$rank-1
ess1<-sum(var$varresult$d1MSCIRUS$residuals^2)
Fstat<-((rss-ess1)/(n1-n))/(ess1/(length(d1MSCIRUS)-2*n1-1))
Fstat

```

##### 'F крит 1%'

```{r}
qf(0.99, df1=n1-n, df2=length(d1MSCIRUS)-2*n1-1)
```

##### 'p-val'

```{r}
pf(Fstat, n1-n, length(d1MSCIRUS)-2*n1-1, lower.tail=F)


```

#### '1.3.модель с ограничениями (в сравнении с ARMA)'

```{r}
resvar<-restrict(var, method = c("ser"), thresh = 0.7)
summary(resvar)
coef(resvar)

Acf(resvar$varresult$d1MSCIRUS$residuals)
Acf(resvar$varresult$d1RUSGLB28TR$residuals)
ccf(resvar$varresult$d1MSCIRUS$residuals, var$varresult$d1RUSGLB28TR$residuals)


```

```{r eval=FALSE, include=FALSE}
Hosking(resvar, lags=2*var$p)
LiMcLeod(resvar, lags=2*var$p)

```

##### 'Fstat'

```{r}

n1<-resvar$varresult$d1MSCIRUS$rank-1
ess1<-sum(resvar$varresult$d1MSCIRUS$residuals^2)
Fstat<-((rss-ess1)/(n1-n))/(ess1/(length(d1MSCIRUS)-2*n1-1))
Fstat

```

##### 'F крит 1%'

```{r}
qf(0.99, df1=n1-n, df2=length(d1MSCIRUS)-2*n1-1)

```

##### 'p-val'

```{r}
pf(Fstat, n1-n, length(d1MSCIRUS)-n-n1-1, lower.tail=F)

```

### 

#### '5.Fstat для PPI, HOUS, d1UNEM cause RSP500 для модели с 4-мя переменными против модели с 3-мя переменными'

##### 'модель с 3-мя переменными'

```{r}
df = data.frame(d1MSCIRUS, d1RUSGLB28TR, d1Crude)
var<-VAR(df, p = 19, type = "const")
resvar<-restrict(var, method = c("ser"), thresh = 0.7)
```

```{r eval=FALSE, include=FALSE}
Hosking(resvar, lags=2*var$p)
LiMcLeod(resvar, lags=2*var$p)

```

```{r}
n<-resvar$varresult$d1MSCIRUS$rank-1
x<-16-14+1
rss<-sum(resvar$varresult$d1MSCIRUS$residuals[x:length(resvar$varresult$d1MSCIRUS$residuals)]^2)

```

##### 'модель с 4-мя переменными'

```{r}
df = data.frame(d1MSCIRUS, d1RUSGLB28TR, d1Crude,d1Gold )
var<-VAR(df, p = 16, type = "const")
resvar<-restrict(var, method = c("ser"), thresh = 0.4)

```

```{r eval=FALSE, include=FALSE}
Hosking(resvar, lags=2*var$p)
LiMcLeod(resvar, lags=2*var$p)
```

```{r}
n1<-resvar$varresult$d1MSCIRUS$rank-1
ess1<-sum(resvar$varresult$d1MSCIRUS$residuals^2)
Fstat<-((rss-ess1)/(n1-n))/(ess1/(length(d1MSCIRUS)-2*n1-1))
Fstat
```

###### 'F крит 10%'

```{r}

qf(0.99, df1=n1-n, df2=length(d1MSCIRUS)-2*n1-1)
```

###### 'p-val'

```{r}
pf(Fstat, n1-n, length(d1MSCIRUS)-2*n1-1, lower.tail=F)



```

#### Вывод

## Impulfunctionse response

```{r}
s<-irf(resvar, impulse = "d1MSCIRUS", response = c("d1MSCIRUS"), cumulative=TRUE, boot =
         TRUE)
plot(s)
s<-irf(resvar, impulse = "d1MSCIRUS", response = c("d1Crude"), cumulative=TRUE, boot =
         TRUE)
plot(s)
s<-irf(resvar, impulse = "d1MSCIRUS", response = c("d1RUSGLB28TR"), cumulative=TRUE, boot =
         TRUE)
plot(s)
s<-irf(resvar, impulse = "d1MSCIRUS", response = c("d1Gold"), cumulative=TRUE, boot =
         TRUE)
plot(s)

'запись IRF в файл'
as <- c(s$irf$d1RSP500, s$Upper$d1RSP500, s$Lower$d1RSP500)
write(as, "C:/Users/User/Desktop/New folder (4)/irf.txt")

```
